【裁判字號】    97,易,232
【裁判日期】    970313
【裁判案由】    賭博
【裁判全文】
臺灣彰化地方法院刑事判決               97年度易字第232號
公  訴  人  臺灣彰化地方法院檢察署檢察官
被      告  甲○○
            乙○○
上列被告等因賭博案件，經檢察官聲請簡易判決處刑（96年度偵
字第10947 、11720 號），本院彰化簡易庭認為不宜逕以簡易判
決處刑，移由本院刑事庭改依通常程序審理，判決如下：
    主  文
甲○○共同在公眾得出入之場所賭博財物，處罰金新臺幣貳萬捌
仟元，如易服勞役，以新臺幣壹仟元折算壹日。扣案如附表編號
一、二、三所示之物均沒收。
乙○○共同在公眾得出入之場所賭博財物，處罰金新臺幣貳萬元
，如易服勞役，均以新臺幣壹仟元折算壹日。扣案如附表編號一
、二、三所示之物均沒收。
    犯罪事實
一、甲○○於民國89年間，取得彰化縣政府營利事業登記證、彰
    化縣政府電子遊戲場業級別證（並於96年申請變更登記），
    在彰化縣鹿港鎮○○路362 號1 樓開設「果唐電子遊戲場」
    ，擔任負責人。竟基於賭博之單一犯意，自96年11月中旬起
    ，在上開公眾得出入之場所內，擺放其所有之電動賭博機具
    共計21臺（詳如附表一所示），並約定以月薪新臺幣（下同
    ）18000 元雇用乙○○擔任店員，負責遊戲場管理工作及為
    賭客兌換代幣、開分、確認分數及兌換現金之工作，渠等即
    共同基於賭博之犯意聯絡及行為分擔，與他人賭博財物。其
    賭博方式為由賭客在櫃檯以現金賭資兌換代幣後（1 代幣為
    現金10元），持代幣投入機臺（依不同機臺，投入1 代幣分
    別顯示10分、50分或100 分），再由賭客以不等之比例押注
    把玩，若未押中，所投入之代幣或交付開分之賭資，即由機
    臺即該店取得，如押中則可贏得倍數不等之分數，並得以所
    累積之分數，在上開遊戲場內交給乙○○以兌換現金【若1
    代幣（即10元）投入機臺內顯示10分者，則以1 比1 兌換現
    金；顯示50分者，以5 比1 兌換現金；顯示100 分者，以10
    比1 兌換現金】，乙○○即從該店內櫃檯取出現金交予賭客
    ，而遊戲場之賭客並不需支付該電子遊戲場任何場地費或抽
    頭。嗣於96年11月22日下午6 時許，經警員持本院核發之搜
    索票至上開電子遊戲場，喬裝賭客把玩電子遊戲機臺，並以
    開分結果向乙○○兌換現金，而確認上開電子遊戲場內確有
    賭博行為，乃在該遊戲場內扣得電動賭博機具21臺（含IC板
    24塊，詳如附表編號一所示），在兌換籌碼處櫃檯扣得現金
    2400元、代幣572 枚（詳如附表編號二所示），暨扣得甲○
    ○所有供遊戲場經營賭博使用之寄分卡44張、記帳單5 張，
    而查悉上情。
二、案經彰化縣警察局鹿港分局報請臺灣彰化地方法院檢察署檢
    察官偵查起訴。
    理  由
一、本判決所引用之供述證據及非供述證據，因公訴人、被告等
    均不爭執其證據能力，本院復衡以該等供述證據作成時之情
    況，應為適當，是可認後述所引用證據之證據能力均無疑義
    ，合先敘明。
二、上開犯罪事實，業據被告甲○○、乙○○分別於警詢、偵查
    中及本院審理時坦承不諱，且所供內容互核相符，並有果唐
    電子遊戲場現場位置圖1 紙、警員現場查證照片29張、彰化
    縣政府營利事業登記證影本1 紙及彰化縣政府電子遊戲場營
    業級別證影本1 紙附卷可稽，暨有如附表編號一、二、三所
    示之電動賭博機具21臺（含IC板24塊）、現金2400元、代幣
    572 枚、寄分卡44張、記帳單5 張扣案可資佐證，足徵被告
    2 人之自白均與事實相符，堪以採信。本件事證明確，被告
    甲○○、乙○○之賭博犯行均堪認定，應依法論科。
三、核被告甲○○、乙○○所為，均係犯刑法第266 條第1 項前
    段之在公眾得出入之場所賭博罪。被告甲○○、乙○○均係
    基於單一之決意，在密切接近之一定時、地持續實行賭博之
    複次行為，依社會客觀通念，堪認符合一個反覆、延續性之
    行為觀念，在刑法評價上，應僅成立「集合犯」之包括一罪
    。被告甲○○、乙○○，互有犯意聯絡與行為分擔，為共同
    正犯。爰審酌被告甲○○（無任何前科）、乙○○（有懲治
    盜匪條例等前科）之素行，本件扣案機具之數量，及本件被
    告甲○○為實際負責人，而被告乙○○係受僱員工，及渠等
    犯罪之動機、目的係貪圖一時之僥倖，並考量渠等以經營遊
    戲場擺放賭博機具之方式與他人賭博，危害社會善良風俗，
    暨被告等人犯後均坦承犯行、態度良好等一切情狀，分別量
    處如主文所示之刑，並均依刑法第42條第3 項之規定，諭知
    易服勞役之折算標準。又扣案如附表編號一、二所示之物，
    或為當場賭博之器具，或為兌換籌碼處之財物，業據被告等
    人所自承在卷，均應依刑法第266 條第2 項之規定宣告沒收
    之；另扣案如附表編號三所示之物，均為被告甲○○所有，
    且為遊藝場內使用之物品無訛，業據被告甲○○等人供明在
    卷，則該等物品既均屬被告甲○○所有，且供本件賭博犯罪
    所用之物，爰依刑法第38條第1 項第2 款之規定宣告沒收之
    ，並基於共犯責任共同之法理，亦對被告乙○○宣告沒收。
四、公訴意旨另略以：被告甲○○、乙○○共同基於意圖營利之
    犯意聯絡，提供賭博場所並聚眾賭博，經營「果唐電子遊戲
    場」，因認被告2 人另涉犯刑法第268 條之意圖營利提供場
    所賭博罪及聚眾賭博罪。惟按犯罪事實應依證據認定之，無
    證據不得認定犯罪事實；又不能證明被告犯罪者，應諭知無
    罪之判決，刑事訴訟法第154 條第2 項、第301 條第1 項分
    別定有明文。查被告甲○○、乙○○經營前開電子遊戲場並
    無向客人收取場地費或抽頭費之情事，且被告等人係利用電
    子遊戲機具不確定之輸贏機率，與不特定之賭客賭博財物，
    並以該電子遊戲機具出現之偶然事實決定勝負，性質上係利
    用電子遊戲機具，與不特定之賭客對賭，被告等人本身即具
    賭客之身分，而屬普通賭博罪之對向犯，是以被告等人就擺
    設電子遊戲機具與不特定人賭博，尚難認有何營利意圖。雖
    電子遊戲機具，可經由IC板程式設計，使經營者得勝之或然
    率較高，然仍具賭博射倖性之特質，經營者於當下與賭客對
    賭時仍有輸錢之可能（即經營者與人對賭當時並非一定有利
    可圖），尚不能因長久機率累積之結果該電子遊戲機具必然
    贏錢，即認此應構成刑法第268 條之罪責，本件被告等人之
    行為，核與刑法第268 條之意圖營利供給賭博場所罪及聚眾
    賭博罪構成要件有間。此外，本院復查無其他積極證據足資
    證明被告等人有何意圖營利之行為，就此部分原應為被告等
    人無罪之諭知，惟公訴意旨認被告等人就此部分之罪嫌，與
    上開經論罪科刑之普通賭博罪，均有想像競合犯之裁判上一
    罪關係，故爰不另為無罪之諭知，併此敘明。
據上論斷，應依刑事訴訟法第452 條、第299 條第1 項前段，刑
法第28條、第266 條第1 項前段、第2 項、第42條第3 項、第38
條第1 項第2 款，刑法施行法第1 條之1 第1 項、第2 項前段，
判決如主文。
本案經檢察官陳茂榮到庭執行職務。
中    華    民    國    97    年    3     月    13    日
                  刑事第一庭          法  官  郭麗萍
以上正本證明與原本無異。
如不服本判決，應於判決送達後10日內，向本院提出上訴書狀，
上訴書狀應「敘述具體上訴理由」，並按他造當事人之人數附繕
本。「切勿逕送上級法院」。
中    華    民    國    97    年    3     月    14    日
                                      書記官  張子涵
附錄本案論罪科刑法條全文：
中華民國刑法第266條
（普通賭博罪與沒收物）
在公共場所或公眾得出入之場所賭博財物者，處 1 千元以下罰金
。但以供人暫時娛樂之物為賭者，不在此限。
當場賭博之器具與在賭檯或兌換籌碼處之財物，不問屬於犯人與
否，沒收之。
附表：
一、電動賭博機具（「金蘋果樂園」4 臺、「金錢豹」1 臺、「
    全燈獎彩金」1 臺、「麻將機檯」1 臺、「賓果遊戲」2 臺
    、「撲克牌」2 臺、「跑馬」2 臺、「水果盤」3 臺、「新
    象王」1 臺、「魔法球」1 臺、「捷豹」1 臺、「孫悟空」
    2 臺）共21臺（含IC板24塊）。
二、兌換籌碼處櫃檯查扣之現金新臺幣2400元（含乙○○正要兌
    換給客人之現金600 元）、代幣572 枚。
三、寄分卡44張（其中100 分有4 張、500 分有22張、1000分有
    18張）、記帳單5 張。


司法院資訊處製作；財團法人民間司法改革基金會備份。
